臺灣板橋地方法院刑事判決          100年度交簡上字第175號
上  訴  人  臺灣板橋地方法院檢察署檢察官
被      告  劉家材
上列上訴人因被告過失傷害案件，不服本院中華民國100 年5 月
31日100 年度交簡字第2175號第一審判決（聲請簡易判決處刑案
號：臺灣板橋地方法院檢察署100 年度調偵字第834 號），提起
上訴，本院管轄之第二審合議庭判決如下：
    主  文
上訴駁回。
    事實及理由
一、本案經本院審理結果，認原審以被告劉家材係犯刑法第284
    條第1 項前段之過失傷害罪，且核屬自首，遂引用刑事訴訟
    法第449 條第1 項前段、第3 項、第454 條第2 項、刑法第
    284 條第1 項前段、第62條前段、第41條第1 項前段、刑法
    施行法第1 條之1 第1 項、第2 項前段（原判決略載為第1
    條之1 ），逕以簡易判決處刑，量處被告有期徒刑2 月，如
    易科罰金，以新台幣1 千元折算1 日，認事用法及量刑均無
    不當，應予維持，並引用原審判決書記載之事實、證據及理
    由（詳如附件）。惟補充如下：(一)被告因欲超越前車「至路
    口前等候紅燈」，始為本件駛入對向車道之違規行為。(二)本
    件證據尚有被告於本院審理時之認罪陳述。
二、檢察官上訴意旨略以：據告訴人高寶濠具狀所陳，告訴人傷
    勢嚴重，被告迄今未與告訴人達成和解，顯見其毫無悔意，
    然原審僅判處被告有期徒刑2 月，量刑顯然過輕，爰請撤銷
    原判決，更為適當合法之判決云云。
三、按量刑輕重，屬於事實審法院得依職權自由裁量之事項，苟
    其量刑已以行為人之責任為基礎，並斟酌刑法第57條各款所
    列情狀，在未逾越法定刑度之下，酌量科刑，無偏執一端而
    有明顯失出或失入之情形，自不得指為不當或違法。本件原
    審審酌被告駕車不慎肇事，告訴人所受傷勢非輕，被告迄今
    未與告訴人和解，然念其並無前科，兼衡其智識程度、生活
    狀況、違反注意義務之程度及犯後坦承犯行等一切情狀，酌
    情量處有期徒刑2 月，並諭知易科罰金之折算標準。經核原
    審業已參酌本件量刑上所應參酌之各項情狀，而在被告所為
    犯行之責任基礎下科刑，認事用法尚無不合，量刑亦難遽認
    失出，是以檢察官上訴意旨指摘原審量刑過輕，請求撤銷改
    判云云，自難採認，其上訴洵屬無據，應予駁回。
四、至被告於本院審理時雖辯稱：告訴人亦有車速過快及未注意
    車前狀況之疏失云云。然就被告所指告訴人超速乙節，告訴
    人僅自承其當時車速為時速30至40公里，惟此並未超過規定
    之速限（速限為時速50公里，可參卷附道路交通事故調查報
    告表(一)），此外並無任何證據資料足資認定告訴人確有超速
    騎乘機車，自難遽認此節為實。再者，本件車禍撞擊地點為
    臺北縣新莊市○○路○路口附近，故當告訴人騎車左轉進入
    該路口時，縱其能發現被告騎車逆向行駛，然其反應時間衡
    情應甚為短暫，實難期待或責令告訴人得以及時反應而閃避
    或煞停，故被告執稱告訴人未注意車前狀況云云，亦顯無足
    取。
據上論斷，爰依刑事訴訟法第455 條之1 第3 項、第368 條、第
373 條，判決如主文。
本案經檢察官陳怡親到庭執行職務。
中    華    民    國   100    年    9     月    16    日
                  刑事第十四庭  審判長法官  陳信旗
                                      法官  俞秀美
                                      法官  劉正偉
以上正本證明與原本無異
本判決不得上訴。
                                      書記官  陳金鳳
中    華    民    國   100    年    9     月    16    日